#### Contato

reimonf@gmail.com

www.linkedin.com/in/reimonf (LinkedIn) github.com/reimon (Personal)

# Principais competências

Escalabilidade Resolução de problemas Amazon DynamoDB

## Languages

Inglês (Limited Working)

#### Certifications

Google Cloud Computing Foundations: Infrastructure in Google Cloud - Locales

AWS DynamoDB - Troubleshooting

Amazon EKS: gerenciando aplicações conteinerizadas com Kubernetes

LFC108: Cybersecurity Essentials

# Reimon Ferreira Gonçalves

Cloud Solutions Architecture | AWS | DevOps | Linux | Virtualization Teixeira de Freitas, Bahia, Brasil

## Resumo

Tenho mais de 20 anos de experiência em tecnologia da informação, com foco em gestão de equipes, arquitetura de nuvem, gerenciamento de projetos e mapeamento de processos. Sou apaixonado por criar soluções inovadoras, eficientes e escaláveis, que atendam às necessidades dos clientes e do negócio.

# Experiência

#### **SETE NET**

Gerente de projetos janeiro de 2021 - Present (3 anos 3 meses) Teixeira de Freitas, Bahia, Brasil

- \* Estimar tempo e recursos necessários para a execução de projetos complexos, assegurando eficiência e viabilidade.
- \* Liderança e gerenciamento de projetos, conduzindo equipes multidisciplinares para alcançar metas estabelecidas.
- \* Proficiência em estabelecer, monitorar e adaptar planos de projetos, garantindo alinhamento com os objetivos estratégicos e operacionais.
- \* Responsável pela entrega de produtos ou serviços de acordo com o escopo acordado, visando a satisfação máxima do cliente.
- \* Vigilância contínua sobre as fases e etapas do projeto, gerenciando tempo, qualidade e riscos de maneira proativa.
- \* Garantir que os projetos sejam concluídos de maneira adequada, formal e satisfatória para todas as partes envolvidas.

#### **KAIKETSU**

Arquiteto de soluções de TI outubro de 2019 - Present (4 anos 6 meses)

Teixeira de Freitas, Bahia, Brasil

Coordenação de uma equipe técnica;

Reponsável, como arquiteto de soluções de TI

Infraestrutura Cloud (AWS);

DHCP, MS AD, DNS,TCP/IP; Firewall; Segurança;;

Implatação de Servidores Microsoft Windows Server:

Page 1 of 3

Implatação e gestão de sistema de Monitoramento Zabbix/Grafana ·

Estabelecimento de OKRs e KPIs

Elaboração de procedimentos técnicos para implantação de (Servidores,

Desktops,

Notebooks, entre outros);

Implementação e administração de servidores Linux

#### Ceolin Automóveis

10 anos 3 meses

#### GERENTE DE T.I.

outubro de 2010 - outubro de 2019 (9 anos 1 mês)

TEIXEIRA DE FREITAS

Gerenciamento e contratação da equipe de TI.

Atendimento/acompanhamento dos chamados.

Responsável por toda a infraestrutura de TI

Gestão dos contratos de tecnologia e telecomunicações.

Mapeamento e Modelagem de Processos - BPM

Gerenciamento de Projetos - PMI.

Projetos:

Implantação do Help Desk

Implantação do Sistema de inventário eletrônico de Peças e acessórios.

Interligação de Filiais.

Redução de custos com telefonia.

Implantação de Notas Fiscais Eletrônicas.

Implantação do sistema de inventário automático de Computadores.

Implantação dos Sistemas de Virtualização com Hyper-v e Citrix.

Planejamento Anual de Tecnologia e informação.

#### Consultor

agosto de 2009 - outubro de 2010 (1 ano 3 meses)

# Formação acadêmica

#### **FIAP**

MBA, Cloud Engineering & Architecture · (setembro de 2023 - outubro de 2024)

### Faculdade Integrada Jacarepagua

MBA Gerenciamento de projetos, Project Management · (2012 - 2012)

Universidade do Estado da Bahia Matemático, Matemática · (2005 - 2010)

Escola técnica Dr. Roberto Calmon - CNEC Técnico, Processamento de Dados · (2002 - 2004)